# 实际控制人回购离职员工持有股份是否应确认股份支付

提问人：决定考注会 时间：2019-07-08 21:13:23
请教各位，公司实际控制人将自己持有的股份以低于公允价的价格转让给员工持股平台，作为对老员工的激励，且为立即可行权的股份，合伙协议约定，如果员工离职，则以员工入股价 + 同期存款利息的价格回购其持有的股份，公司财务账面在授予当期确认了授予价与公允价之间的差额为股份支付费2793 、问题 3-1-4 权益法核算下与联营企业间顺流交易、逆流交易的抵消处理及相关递延所得目录用；之后有员工离职，实际控制人以员工入股价 + 同期存款利息的价格回收了离职员工持有的股份，该价格仍低于公允价，此时是否应确认对实际控制人的股权激励费用？

回答人：chenyiwei
个人理解不算。因为此时实际控制人低价从离职员工手中收回原先授予的激励股份，明显不具有 “补偿实际控制人为上市公司提供的服务”的目的。